【裁判字號】    89,重訴,22
【裁判日期】    890405
【裁判案由】    土地所有權移轉登記
【裁判全文】
臺灣桃園地方法院民事判決  八十九年度重訴字第二十二號
    原      告  卯○○
    訴訟代理人  邱秀珠律師
    被      告  乙○○
                丙○○
                甲○○
                癸○○
                子○○
                丑○○
                壬○○
                戊○○
                辰○○
                庚○○
                己○○
                寅○○○
                辛○○
    兼右十三人
    共同訴訟代
    理人        丁○○
右當事人間請求所有權移轉登記事件，本院判決如左：
    主    文
被告乙○○應將座落桃園縣大園鄉○○段橫山小段第一六０、一六０之二地號土地應
有部分各四百分之十移轉登記與原告。
被告丙○○應將同右地號二筆土地應有部分各四百分之五移轉登記與原告。
被告甲○○應將同右地號二筆土地應有部分各四百分之五移轉登記與原告。
被告癸○○應將同右地號二筆土地應有部分各四百分之四移轉登記與原告。
被告子○○應將同右地號二筆土地應有部分各四百分之四移轉登記與原告。
被告丑○○應將同右地號二筆土地應有部分各四百分之四移轉登記與原告。
被告壬○○應將同右地號二筆土地應有部分各四百分之四移轉登記與原告。
被告戊○○應將同右地號二筆土地應有部分各四百分之四移轉登記與原告。
被告辰○○應將同右地號二筆土地應有部分各一千二百分之二十移轉登記與原告。
被告丁○○應將同右地號二筆土地應有部分各一千二百分之二十移轉登記與原告。
被告庚○○應將同右地號二筆土地應有部分各二百四十分之一移轉登記與原告。
被告己○○應將同右地號二筆土地應有部分各二百四十分之一移轉登記與原告。
被告寅○○○應將同右地號二筆土地應有部分各四百分之二十移轉登記與原告。
被告辛○○應將同右地號二筆土地應有部分各二百四十分之二移轉登記與原告。
訴訟費用由被告負擔。
事    實
甲、原告方面：
  一、聲明：如主文所示。
  二、陳述：系爭座落桃園縣大園鄉○○段橫山小段第一六０、一六０之二地號土地
      ︵分割前為一六０地號︶，前為兩造之先祖李阿鈴與呂姓之外人共有，李阿鈴
      持分四分之一，李阿鈴於昭和九年十二月三十一日亡逝，其繼承人李阿巳、李
      阿兼、李贊向、李阿舜、李阿磁等人共同協議訂立「五大房協議書」︵見証一
      ︶，約定上揭地號土地持分四分之一︵即原李阿鈴持分之全部︶全歸第五房之
      李阿巳取得，且自協議日起即交由李阿巳耕作。後李阿巳於民國八十二年間亡
      逝，其繼承人之一即原告與其他繼承人就李阿巳全部遺產訂立遺產分配協議書
      ︵見証二︶，約明系爭土地之持分歸原告分得。是李阿鈴之繼承人已約定遺產
      之分配，但當年因故未立即辦理遺產分割登記，現該土地李阿鈴之持分由兩造
      等遞次間接共同繼承，有土地登記簿謄本二件可稽︵見証三︱四︶，原告已依
      五大房協議書之約定，將其他各房分應取得之土地應有部分移轉登記予各房，
      或已成立訴訟上和解。反之，原告依五大房協議書及遺產繼承分配協議書應取
      得之系爭土地持分，被告等尚未移轉登記與原告，為此提起本訴。
  三、證據：（一）、五大房協議書
            （二）、遺產分配協議書
            （三）、土地登記簿謄本二件
乙、被告方面：被告對原告之請求為認諾。
    理    由
一、按當事人於言詞辯論時為訴訟標的之捨棄或認諾者，應本於其捨棄或認諾為該當
    事人敗訴之判決，民事訴訟法第三百八十四條定有明文。而所謂為訴訟標的之認
    諾，乃指被告對於原告依訴之聲明所為關於某法律關係之請求，向法院為承認者
    而言（最高法院四十四年度台上字第八四三號判例意旨可參照）。又按「上訴人
    既於言詞辯論時為訴訟標的之認諾，法院即應不調查被上訴人所主張為訴訟標的
    之法律關係是否果屬存在，而以認諾為該上訴人敗訴之判決基礎」，亦有最高法
    院四十五年度台上字第三十一號判例意旨可稽。
二、本件被告於言詞辯論時，就原告主張應將座落桃園縣大園鄉○○段橫山小段第一
    六０、一六０之二地號土地之應有部分（如主文所示）應移轉登記與原告之請求
    為認諾，自應為其敗訴之判決，爰判決如主文所示。
二、據上論結，本件原告之訴為有理由，依民事訴訟法第七十八條、第八十五條第一
    項，判決如主文。
中      華      民      國    八十九    年      四      月      五      日
                    臺灣桃園地方法院民事第一庭
~B法官  潘進柳
右為正本係照原本作成
如對本判決上訴須於判決送達後廿日內向本院提出上訴狀
中      華      民      國    八十九    年      四      月      五      日
~B法院書記官  張淑美


司法院資訊處製作；財團法人民間司法改革基金會備份。
